Archives communales de Vic-Fezensac
Archives départementales du Gers
- Archives modernes (postérieures à 1789)
  - Travaux publics. Voirie. Moyens de transport. Régime des eaux
    - Travaux publics et voirie en général
      - Voirie communale., 1824-1914; 4 EDEPOT 383 - 390; Commune de Vic-Fezensac
        - Places et rues. - Percement, élargissement et embellissement: traités de gré à gré, liste des souscripteurs, pétitions, correspondance (1835-1909); entretien des rues et des places publiques: contrats (1913); pavage des rues et réalisation de trottoirs: pétitions, états des pierres achetées, métrés et montant des pavés, état des pavages à faire, correspondance (1838-1871, 1914)., 1838-1914; 4 EDEPOT 384
          Vic-Fezensac (Gers, France); réseau routier; voie communale; place publique
        - Promenades publiques. - Promenade située près de la maison Narbonne, travaux: procès-verbal d'adjudication (1824); promenade dite des Religieuses, construction d'un mur: procès-verbaux d'adjudication (1824-1828); promenade intérieure de la ville, travaux: procès-verbaux d'adjudication (1825-1831); promenade devant la halle, construction d'un mur de soutènement: procès-verbal d'adjudication (1826); promenade dite de Paris, vente d'une partie: enquête de commodo et d'incommodo (1835); cours Delom: pétitions, cahiers des charges, devis, plan, extrait du registre des délibérations du conseil municipal, correspondance (1849-1858)., 1824-1858; 4 EDEPOT 385
          plan; Vic-Fezensac (Gers, France); réseau routier; voie communale; promenade plantée
        - Champ de foire: acte notarié relatif au droit de passage, correspondance., 1838-1884; 4 EDEPOT 386
          acte authentique; Vic-Fezensac (Gers, France); réseau routier; voie communale; champ de foire; servitude
        - Rue du Champ de Foire: plan d'alignement., 1876; 4 EDEPOT 387
          plan; Vic-Fezensac (Gers, France); réseau routier; voie communale; champ de foire; ouvrage d'art
        - Ponts, ponceaux et passerelles: arrêté préfectoral, cahier des charges, correspondance., 1833-1887; 4 EDEPOT 388
        - Éclairage de la ville., 1826-1887; 4 EDEPOT 389 - 390
          Vic-Fezensac (Gers, France); réseau routier; éclairage public
          - Éclairage à l'huile: tableaux d'éclairage, cahiers des charges de la ville d'Auch et de Vic-Fezensac, plan où doivent être placés les réverbères, correspondance., 1826-1861; 4 EDEPOT 389
          - Éclairage par le gaz: modèle de traité, exemplaire du traité de la ville d'Auch, correspondance., 1881-1887; 4 EDEPOT 390; ESUPPL 2732
      - Chemins vicinaux., 1841-1946; 4 EDEPOT 391 - 400; Commune de Vic-Fezensac
        Vic-Fezensac (Gers, France); réseau routier
        - Service vicinal: budgets, chapitres additionnels, délibérations du service vicinal, arrêtés préfectoraux, état indicatif des travaux à exécuter, correspondance., 1837-1946; 4 EDEPOT 391; ESUPPL 2731
          Vic-Fezensac (Gers, France); réseau routier; finances communales
        - Travaux de réparation et d'entretien: rôles des prestations en argent ou en nature., 1865-1900; 4 EDEPOT 392 - 395
          - 1865-1875., 4 EDEPOT 392
          - 1878-1881, 1883-1884, 1886-1888., 1878-1888; 4 EDEPOT 393
          - 1892-1897, 1899-1900., 1892-1900; 4 EDEPOT 394
          - non datés., s.d.; 4 EDEPOT 395
        - Chemin n°3: procès-verbal de réception définitive (1862); chemin n°5 de Vic-Fezensac à Bezolles par Mazères, classement: correspondance (1850-1851); chemin n°6, classement: correspondance (1852, 1879); chemin n°7: procès-verbal d'arpentage, acte de vente, arrêté préfectoral, plan, d'alignement, (1897); chemin de Vic-Fezensac à Cazaux d'Anglès: acte d'échange de terrain, correspondance (1843); chemin de Marambat à Lannepax: acte de vente, pétition, correspondance (1845-1872); chemin de Vic-Fezensac à Caillavet: pétition (1843-1856); chemin n°9 dit chemin de Ronde: plans, rapports, extraits des registres des délibérations du conseil municipal, arrêté préfectoral, plan, actes de vente, correspondance (1853-1883, 1923-1928); ancien chemin de Jegun, vente de terrains: plan, acte de vente, arrêté préfectoral (1884-1885); chemin dit de la fontaine de Castex, classement: correspondance (1852); chemin n°16 dit de la Brêche: actes de cession gratuite, arrêté préfectoral, extraits des registres des délibérations du conseil municipal, plan, procès-verbal (1860-1900); chemins d'embrachement: correspondance (1845-1852); chemin du champ de foire: pétition, correspondance (1837-1842)., 1837-1900; 4 EDEPOT 396
          plan; Vic-Fezensac (Gers, France); réseau routier
        - Chemin n°9 dit chemin de Ronde. - Modification des alignements: plan., 1880; 4 EDEPOT 397
        - Chemins de grande communication., 1833-1879; 4 EDEPOT 398 - 400
          - Chemin n°3 de Vic-Fezensac à Fleurance: procès-verbal d'adjudication, correspondance (1833-1862); chemin n°13 de Vic-Fezensac à Montréal: pétition, plans, procès-verbal de récolement, procès-verbal d'adjudication, correspondance (1838-1862); chemin n°17: facture, correspondance (1853); chemin n°30 de Vic-Fezensac à Eauze: procès-verbal d'adjudication, correspondance (1839-1879); chemin n°32 de Vic-Fezensac à Castera-Verduzan: correspondance (1840-1843); chemin n°34 de Vic-Fezensac à Saint-Maur: correspondance (1841-1878); chemin de grande communication n°56 de Vic-Fezensac à Miélan: plan d'alignement de la traverse de la commune, correspondance (1859-1860)., 1833-1879; 4 EDEPOT 398
          - Route royale devenue nationale n°124 de Toulouse à Bayonne: plans, pétition, arrêtés préfectoraux, cahier des charges, correspondance., 1838-1879; 4 EDEPOT 399
            plan; Vic-Fezensac (Gers, France); réseau routier; route nationale
          - Construction de divers ponceaux, ponts et acqueducs sur les chemins de grande communication: affiches., 1839-1840; 4 EDEPOT 400
            affiche; Vic-Fezensac (Gers, France); réseau routier; ouvrage d'art
    - Moyens de transport et travaux divers
      - Moyens de transports. - Voitures publiques et chemins de fer: correspondance., 1845-1926; 4 EDEPOT 401; Commune de Vic-Fezensac
        Vic-Fezensac (Gers, France); véhicule automobile; chauffeur de taxi; transport ferroviaire; ligne de chemin de fer
      - Distribution d'énergie électrique. - Concession et rachat de la concession: contrat de concession, extrait des minutes du greffe de la justice de paix du canton de Dun-sur-Meuse (Meuse), rapports, plans, cahiers des charges, procès-verbaux, extraits des registres des délibérations du conseil municipal, promesse de vente, inventaires des machines, arrêtés préfectoraux, correspondance., 1900-1931; 4 EDEPOT 402; ESUPPL 2733; Commune de Vic-Fezensac
        cahier des charges; plan; Vic-Fezensac (Gers, France); distribution électrique
    - Navigation et régime des eaux
      - Canaux. - Canal partant de la ville jusqu'au moulin, construction: devis, procès-verbal d'adjudication (1828); canal pour l'écoulement des eaux de l'étang communal, construction sur la propriété des héritiers Drouilhet: état des frais, correspondance (1850-1851); canal partant de l'angle nord-est de la maison d'Abadie aboutissant à l'angle sud-est de la maison Rieutor: devis (s.d.). Moulins et usines: correspondance (1849-1853)., 1828-1853; 4 EDEPOT 403; Commune de Vic-Fezensac
        Vic-Fezensac (Gers, France); voie navigable; cours d'eau
      - Dessèchement de la rivière de l'Osse par fortes chaleurs: rapport de l'ingénieur, correspondance., 1865; 4 EDEPOT 404; Commune de Vic-Fezensac
        Vic-Fezensac (Gers, France); Osse (France; cours d'eau); cours d'eau
  - Cultes
    - Culte catholique
      - Fabrique de l'église Saint-Pierre: budget, correspondance., 1814-1823; 4 EDEPOT 405; ESUPPL 2734; Commune de Vic-Fezensac
        budget; Vic-Fezensac (Gers, France); ministre du culte; fabrique d'église
      - Loi de séparation des églises et de l'État de 1905: photocopie de l'inventaire des biens de la fabrique, photocopie des arrêtés préfectoraux de mise sous séquestre, photocopie de l'inventaire des bien de la maison curiale., 1906; 4 EDEPOT 406; Commune de Vic-Fezensac
        inventaire; Vic-Fezensac (Gers, France); législation; fabrique d'église; Époque contemporaine; 20e siècle; Séparation des Églises et de l'État (1905)
      - Clergé constitutionnel: registre de prestation de serment à la constitution, copie du jugement rendu contre le prêtre de Vic, pétitions, extraits des registres des déclaration faites à la municipalité., an III-an XII; 4 EDEPOT 407; ESUPPL 2734; Commune de Vic-Fezensac
        Vic-Fezensac (Gers, France); ministre du culte; Révolution de 1789
  - Assistance et prévoyance
    - Bureaux de bienfaisance, secours d'urgence
      - Bureau de bienfaisance., 1804-1968; 4 EDEPOT 408 - 429; Commune de Vic-Fezensac
        - Commission administrative, nomination des membres: arrêtés préfectoraux, bordereaux des mandats, mandats de secours, notes, correspondance., 1817-1823, 1947-1967; 4 EDEPOT 408
        - Statistiques (dont salle d'asile): tableaux., 1853-1892; 4 EDEPOT 409
          statistique; Vic-Fezensac (Gers, France); structure communale d'aide sociale; enseignement préélémentaire
        - Gestion du bureau de bienfaisance et de l'assistance: ordonnances royales, arrêtés préfectoraux, cahiers des charges, procès-verbaux d'adjudication, correspondance., an XI-1929; 4 EDEPOT 410 - 411
          - an XI-1859., 4 EDEPOT 410
          - 1860-1929., 4 EDEPOT 411
        - Registres des délibérations., 1827-1954; 4 EDEPOT 412 - 413
          - 1827 (août)-1868 (août)., 4 EDEPOT 412; ESUPPL 2735
          - 1868 (septembre)-1954 (mars)., 1868-1954; 4 EDEPOT 413
        - Extraits des registres des délibérations., an XIII-1925; 4 EDEPOT 414; ESUPPL 2736
        - Budgets et chapitres additionnels., 1821-1968; 4 EDEPOT 415 - 416
          budget primitif; budget supplémentaire; Vic-Fezensac (Gers, France); structure communale d'aide sociale
          - 1821-1874., 4 EDEPOT 415
          - 1916-1968., 4 EDEPOT 416
        - Comptes de gestion., 1819-1827; 4 EDEPOT 417; ESUPPL 2737
          compte de gestion; Vic-Fezensac (Gers, France); structure communale d'aide sociale; comptabilité publique
        - Comptes administratifs., 1846, 1848, 1860-1863, 1867-1869, 1912-1942; 4 EDEPOT 418
          compte administratif; Vic-Fezensac (Gers, France); structure communale d'aide sociale
        - Comptes moraux., 1833-1838; 4 EDEPOT 419
        - Approbation des comptes par le conseil de préfecture: arrêtés., 1830-1888; 4 EDEPOT 420
        - Inventaire des titres et des papiers., 1817; 4 EDEPOT 421
          inventaire; Vic-Fezensac (Gers, France); structure communale d'aide sociale; patrimoine écrit
        - Inspection du bureau: questionnaire., 1906; 4 EDEPOT 422
        - Souscription pour l'extinction de la mendicité: listes des souscripteurs., 1845; 4 EDEPOT 423
          Vic-Fezensac (Gers, France); structure communale d'aide sociale; mendicité
        - Métairie de Touade: cahiers des charges, procès-verbaux d'adjudication, correspondance., 1791-1836; 4 EDEPOT 424; ESUPPL 2738
        - Plan du bien de la Touade situé sur les communes de Vic-Fezensac et de Mourède., 1843; 4 EDEPOT 425
          Vic-Fezensac (Gers, France); Mourède (Gers, France); structure communale d'aide sociale
        - Maison de secours, construction d'un mur de clôture au jardin: procès-verbal d'adjudication (1824); réparations: devis et cahier des charges (1825); achat d'une grange: acte de vente (1863). Location d'une grange: baux (1904-1909)., 1824-1909; 4 EDEPOT 426
        - Bénéficiaires: listes des pauvres secourus, état nominatif des indigents, cahier des filles-mères qui ont reçu un secours., 1818-1867, 1946; 4 EDEPOT 427; ESUPPL 2738
          liste nominative; Vic-Fezensac (Gers, France); structure communale d'aide sociale; indigent
        - Fourniture de pain et de viande au bureau et à l'hôpital-hospice: cahiers des charges, procès-verbaux d'adjudication., 1905-1916; 4 EDEPOT 428
          Vic-Fezensac (Gers, France); structure communale d'aide sociale; établissement médico social; alimentation
        - Distribution de pain, de viande et de pommes de terre: registre des bénéficiaires (1889-1899), listes des bénéficiaires, bons pour la perception, correspondance., 1889-1899, 1930-1965; 4 EDEPOT 429
          Vic-Fezensac (Gers, France); structure communale d'aide sociale; alimentation
      - Établissement des Dames de Nevers. - Acquisition par le bureau de bienfaisance du couvent des Cordeliers pour y établir un hôpital dirigée par les soeurs de Nevers: liste des souscripteurs, correspondance (1823); travaux: devis, factures, (1848-1883)., 1823-1883; 4 EDEPOT 430; Commune de Vic-Fezensac
        liste nominative; Vic-Fezensac (Gers, France); structure communale d'aide sociale; alimentation; établissement public d'hospitalisation
    - Établissements hospitaliers, hospitalisation
      - Hôpital-hospice, hôpital civil de Vic-Fezensac., 1801-1948; 4 EDEPOT 431 - 442; Commune de Vic-Fezensac
        - Attribution de la direction de l'hospice à la congrégation des soeurs de la charité de Nevers: conditions offertes à la congrégation (document non signé et non daté), dotation en mobilier., [XIXe siècle]; 4 EDEPOT 431
        - Transformation en hôpital-hospice, travaux d'aménagement des locaux: procès-verbal de non adjudication., 1922; 4 EDEPOT 432
          établissement public d'hospitalisation
        - Demande du médecin Boubé de percevoir ses honoraires: pétition., an X; 4 EDEPOT 433
        - Budgets primitifs et budgets supplémentaires., 1945-1948; 4 EDEPOT 434
          budget primitif; budget supplémentaire; Vic-Fezensac (Gers, France); établissement public d'hospitalisation
        - Livre de caisse., 1789-1821; 4 EDEPOT 435; ESUPPL 2739
          livre comptable; Vic-Fezensac (Gers, France); établissement public d'hospitalisation
        - Comptes administratifs., 1914-1947; 4 EDEPOT 436
          compte administratif; Vic-Fezensac (Gers, France); établissement public d'hospitalisation
        - Comptes de gestion., 1914-1915; 4 EDEPOT 437
          compte de gestion; Vic-Fezensac (Gers, France); établissement public d'hospitalisation
        - Salle de l'instruction publique dirigée par les soeurs de Nevers, agrandissement et réparation: plans et devis., 1849; 4 EDEPOT 438
          plan; Vic-Fezensac (Gers, France); établissement public d'hospitalisation; enseignement
        - Location d'une grange: baux, correspondance., 1914; 4 EDEPOT 439
        - Propriété de La Téoulère appartenant à l'hôpital-hospice, vente de coupes des prairies: bail à ferme, cahier des charges, extraits des registres des délibérations de la commission administrative, procès-verbaux d'adjudication, correspondance., 1940-1948; 4 EDEPOT 440
        - Enfants trouvés et abandonnés placés en nourrice, correspondance., 1831; 4 EDEPOT 441; ESUPPL 2738
          Vic-Fezensac (Gers, France); établissement public d'hospitalisation; population hospitalière; enfant en garde
        - Population: état des mouvements trimestriels, relevé par corps des patients militaires., 1867; 4 EDEPOT 442
          Vic-Fezensac (Gers, France); établissement public d'hospitalisation; population hospitalière; militaire
    - Application des lois d'assistance et de prévoyance
      - Bureau d'assistance: registre des délibérations., 1914 (mars)-1931 (octobre); 4 EDEPOT 443; Commune de Vic-Fezensac
      - Assistance médicale gratuite. - Bénéficiaires: listes des assistés, état des frais de séjours des réfugiés (1913-1928); engagement de médecins: traités (1899-1912)., 1899-1928; 4 EDEPOT 444; Commune de Vic-Fezensac
        liste nominative; Vic-Fezensac (Gers, France); aide médicale; réfugié
      - Protection du premier âge et de l'enfance. - Bénéficiaires: registre des déclarations des parents (1879-1901), registres des déclarations de nourrices, sevreuses ou gardeuses (1879-1898), extraits des registres des naissances, certificats, spécimens de livrets d'enfant assisté, correspondance., 1847-1925; 4 EDEPOT 445; Commune de Vic-Fezensac
        Vic-Fezensac (Gers, France); enfant; protection maternelle et infantile
      - Caisse de retraites pour le vieillesse: spécimen d'un livret de bénéficiaire., 1855; 4 EDEPOT 446; Commune de Vic-Fezensac
        Vic-Fezensac (Gers, France); assurance vieillesse; retraité
      - Pensions militaires: extraits d'actes d'état-civil, extraits des registres des délibérations du conseil municipal, notes, avis de passage et itinéraires des troupes, correspondance., 1870-1925; 4 EDEPOT 447; Commune de Vic-Fezensac
        Vic-Fezensac (Gers, France); militaire; demi-solde
  - Instruction publique. Sciences, lettres et arts
    - Instruction publique
      - Enseignement: questionnaires sur les écoles, pétition, correspondance., 1834-1923; 4 EDEPOT 448; ESUPPL 2741; Commune de Vic-Fezensac
        inventaire; Vic-Fezensac (Gers, France); enseignement élémentaire; enseignement privé; enseignant; école; mobilier; logement; élève
      - Instituteurs et institutrices: fiches d'indemnités de résidence, extraits des registres des délibérations du conseil municipal, extrait du registre des délibérations du comité supérieur d'instruction primaire de l'arrondissement d'Auch, correspondance (1840-1923). Effectifs scolaires: liste des enfants admis gratuitement (1848-fin du XIXe siècle). Concours pour la demi-bourse au collège royal d'Auch: avis, correspondance (1834, 1845). Mobilier de l'école communale: inventaire (1882). Enseignement libre: certificat de moralité, déclarations d'ouverture, liste des objets, liste des élèves admis à l'institution Barbé, correspondance (1835-1905). Bataillons scolaires: correspondance (1884)., 1834-1923; 4 EDEPOT 449; ESUPPL 2741; Commune de Vic-Fezensac
        liste nominative; Vic-Fezensac (Gers, France); instituteur; rémunération; bataillon scolaire; enseignement privé; enseignement
      - Affiche de collège royal d'Auch., 1833; 4 EDEPOT 450; Commune de Vic-Fezensac
        affiche; Vic-Fezensac (Gers, France); enseignement
      - Lectures publiques du soir: programme des lectures [c.a. 1870]. École municipale de dessin: bulletins mensuels (1864). Sociétés musicales: partitions, correspondance, comptes rendus de réunion de la fédération des sociétés musicales du Gers (1847-1884, 1975-1976)., 1847-1976; 4 EDEPOT 451; Commune de Vic-Fezensac
        partition musicale; Vic-Fezensac (Gers, France); bibliothèque; arts plastiques; musique
    - Sciences, lettres et arts
      - Objets mobiliers. - Classement au titre des Monuments historiques d'une cloche en bronze de 1508 de l'église Saint-Pierre: arrêtés de la commission des monuments historiques., 1943; 4 EDEPOT 452; Commune de Vic-Fezensac
        Vic-Fezensac (Gers, France); oeuvre d'art
  - Pièces ne rentrant pas dans les séries précédentes
    - Mémoire des meubles et effets trouvé chez feu Jean Mesté (s.d.). Testament de Raymond Soulés habitant de la commune de Saint-Paul-de-Baïse (an XII). Contrat de mariage de Vital Duran et Marie Fayet (1815)., an XII, 1815, s.d.; 4 EDEPOT 453; Commune de Vic-Fezensac
    - Documents concernant des militaires: certificat de bonne conduite, état signalétique des services, états généraux des services et campagnes, livrets militaires (Marqué Pierre, classe 1854; Burgan Jean, classe 1877; Lanave Henri, classe 1883)., 1877-1939; 4 EDEPOT 454; Commune de Vic-Fezensac
      livret militaire; Vic-Fezensac (Gers, France); militaire
    - Certificats d'études primaires élémentaires décernés à Alix Testamale (1915) et Albert Jules Brana (1924)., 1915-1924; 4 EDEPOT 455; Commune de Vic-Fezensac
      Vic-Fezensac (Gers, France); examen
    - Association Saint-Hubert - Club de Vic-Fezensac: copies des statuts et du récépissé de déclaration., 1950; 4 EDEPOT 456; Commune de Vic-Fezensac
      statut d'association; Vic-Fezensac (Gers, France); association de chasse